---
title: "Proyecto 2 Análisis de Datos | Grupo 3"
output: p2_AD_G3
---

# Proyecto 2 - Análisis de Datos

Tito Fajardo  - 1201619

Jorge García - 1220019

```{r}
#Librerías
library(useful)
library(dplyr)
library(ggplot2)
library(Metrics) #RMSE
library(corrplot)
```

```{r}
Odataset <- read.csv('house_rent_result90.csv')
summary(Odataset)
Odataset
#Obtengo la media de la renta para calculos futuros
datasetRentMean <- mean(Odataset$Rent)
```

## Limpieza de nulls

```{r}
colsNulls <-colnames(Odataset)[!complete.cases(t(Odataset))]
colsNulls
```

## Cambios de datos categóricos 

### Furnishing.Status

```{r}
#Reviso las posibles opciones
table(Odataset$Furnishing.Status)
prop.table(table(Odataset$Furnishing.Status))

#Se obtiene la resta de la media catalogizada - la media de las rentas
FurnishMean <-Odataset%>%
  group_by(Furnishing.Status)%>%
  summarise(MeanFurnish = mean(Rent)-datasetRentMean)%>%
  arrange(-MeanFurnish)
FurnishMean
FurnM <- mean(FurnishMean$MeanFurnish)
FurnM
```

### Floor

```{r}
table(Odataset$Floor)
prop.table(table(Odataset$Floor))

FloorMean <-Odataset%>%
  group_by(Floor)%>%
  summarise(MeanFloor = mean(Rent)-datasetRentMean)%>%
  arrange(-MeanFloor)
FloorMean
FloorM <- mean(FloorMean$MeanFloor)
FloorM
```

### Area.Type

```{r}
table(Odataset$Area.Type)
prop.table(table(Odataset$Area.Type))

AreaTMean <-Odataset%>%
  group_by(Area.Type)%>%
  summarise(MeanAreaT = mean(Rent)-datasetRentMean)%>%
  arrange(-MeanAreaT)
AreaTMean
AreaTM <- mean(AreaTMean$MeanAreaT)
AreaTM
```

### Area.Locality

```{r}
table(Odataset$Area.Locality)
prop.table(table(Odataset$Area.Locality))

AreaLMean <-Odataset%>%
  group_by(Area.Locality)%>%
  summarise(MeanAreaL = mean(Rent)-datasetRentMean)%>%
  arrange(-MeanAreaL)
AreaLMean
AreaLM <- mean(AreaLMean$MeanAreaL)
AreaLM
```

### City

```{r}
table(Odataset$City)
prop.table(table(Odataset$City))

CityMean <-Odataset%>%
  group_by(City)%>%
  summarise(MeanCity = mean(Rent)-datasetRentMean)%>%
  arrange(-MeanCity)
CityMean
CityM <- mean(CityMean$MeanCity)
CityM
```

### Tenant.Preferred

```{r}
table(Odataset$Tenant.Preferred)
prop.table(table(Odataset$Tenant.Preferred))

TenantMean <-Odataset%>%
  group_by(Tenant.Preferred)%>%
  summarise( MeanTenant = mean(Rent)-datasetRentMean)%>%
  arrange(-MeanTenant)
TenM <- mean(TenantMean$MeanTenant)
TenM
TenantMean
```

### Point.of.Contact

```{r}
table(Odataset$Point.of.Contact)
prop.table(table(Odataset$Point.of.Contact))

PoCMean <-Odataset%>%
  group_by(Point.of.Contact)%>%
  summarise(MeanPoC = mean(Rent)-datasetRentMean)%>%
  arrange(-MeanPoC)
PoCMean
PoCM <- mean(PoCMean$MeanPoC)
PoCM
```

## Agregar las nuevas columnas y reemplazar las columnas anteriores

```{r}
#Furnishing.Status
dataset<- merge(Odataset, FurnishMean, by.x ="Furnishing.Status", by.y= "Furnishing.Status")
 
#Floor
dataset<-merge(dataset, FloorMean, by.x ="Floor", by.y= "Floor") 

#Area.Type
dataset<-merge(dataset, AreaTMean, by.x ="Area.Type", by.y= "Area.Type") 

#Area.Locality
dataset<-merge(dataset, AreaLMean, by.x ="Area.Locality", by.y= "Area.Locality")

#City
dataset<-merge(dataset, CityMean, by.x ="City", by.y= "City") 

#Tenant.Preferred
dataset<-merge(dataset, TenantMean, by.x ="Tenant.Preferred", by.y= "Tenant.Preferred")

#Point.of.Contact
dataset<-merge(dataset, PoCMean, by.x ="Point.of.Contact", by.y= "Point.of.Contact")

#Eliminar las columnas correspondientes
Col_borrar <- c("Furnishing.Status","Floor","Area.Type","Area.Locality","City","Tenant.Preferred","Point.of.Contact")
dataset <- dataset[,!(names(dataset) %in% Col_borrar)]

#Eliminar la columna de Fecha
Col_borrar <-c("Posted.On")
dataset <- dataset[,!(names(dataset) %in% Col_borrar)]
dataset
```

### Revision de la correlación

```{r}
corrplot(cor(dataset),method="number",type="upper")
```

### Se separan los datos para realizar entrenamiento y prueba

```{r}
set.seed(10)
dataset$id <- 1:nrow(dataset) #agregar ID con la enumeración de la fila

#Dividir la data en el 80% para el entrenamiento
dstrain <- dataset %>%
  dplyr::sample_frac(0.80)

#El resto del dartaset se utiliza para el test
dstest <- dataset %>%
  dplyr::anti_join(dstrain,by="id")

count(dstrain)
count(dstest)
```

# Experimentos

## Experimento 17 (Final)

### Se cambiaron los nulls de las categorías inexistentes del archivo testing por el promedio de las medias de los de esa categoría

```{r}
experimento17 <- dstrain %>%
  lm(formula = Rent~MeanAreaL+MeanFloor+MeanFurnish+Size+Bathroom+MeanAreaT)# Pruebas, realizar operaciones entre las columnas del dataset

yhat <- predict(experimento17, dstest)

rmseExp17 <- rmse(yhat,dstest$Rent)
rmseExp17
EXP17<- data.frame("Rownum"= dstest$X, "RentP" = yhat, "Rent"=dstest$Rent)
EXP17
```

### Lectura del csv para subir

```{r}
datasetPredict <- read.csv('house_rent_result10.csv')
datasetPredict
```

### Modificacion del csv para subir

```{r}
#Furnishing.Status
datasetPredict<- merge(datasetPredict, FurnishMean, by.x ="Furnishing.Status", by.y= "Furnishing.Status", all.x=TRUE) 

#Floor
datasetPredict<-merge(datasetPredict, FloorMean, by.x ="Floor", by.y= "Floor", all.x=TRUE) 
#Area.Type
datasetPredict<-merge(datasetPredict, AreaTMean, by.x ="Area.Type", by.y= "Area.Type", all.x=TRUE) 

#Area.Locality
datasetPredict<-merge(datasetPredict, AreaLMean, by.x ="Area.Locality", by.y= "Area.Locality", all.x=TRUE)

#City
datasetPredict<-merge(datasetPredict, CityMean, by.x ="City", by.y= "City", all.x=TRUE) 

#Tenant.Preferred
datasetPredict<-merge(datasetPredict, TenantMean, by.x ="Tenant.Preferred", by.y= "Tenant.Preferred", all.x=TRUE)

#Point.of.Contact
datasetPredict<-merge(datasetPredict, PoCMean, by.x ="Point.of.Contact", by.y= "Point.of.Contact", all.x=TRUE)
datasetPredict

#Eliminar las columnas correspondientes
Col_borrar <- c("Furnishing.Status","Floor","Area.Type","Area.Locality","City","Tenant.Preferred","Point.of.Contact")
datasetPredict <- datasetPredict[,!(names(datasetPredict) %in% Col_borrar)]

#Eliminar la columna de Fecha
Col_borrar <-c("Posted.On")
datasetPredict <- datasetPredict[,!(names(datasetPredict) %in% Col_borrar)]
datasetPredict
```

### Se agregan las medias de las categorías a los datos Nulls luego de la unión

```{r}
datasetPredict$MeanFurnish[is.na(datasetPredict$MeanFurnish)] <- FurnM
datasetPredict$MeanFloor[is.na(datasetPredict$MeanFloor)] <- FloorM
datasetPredict$MeanAreaT[is.na(datasetPredict$MeanAreaT)] <- AreaTM
datasetPredict$MeanAreaL[is.na(datasetPredict$MeanAreaL)] <- AreaLM
datasetPredict$MeanCity[is.na(datasetPredict$MeanCity)] <- CityM
datasetPredict$MeanTenant[is.na(datasetPredict$MeanTenant)] <- TenM
datasetPredict$MeanPoC[is.na(datasetPredict$MeanPoC)] <- PoCM
datasetPredict
```

### Realizacion de prediccion

```{r}
yhatp <-predict(experimento17, datasetPredict)
yhatp
```

### Creacion del dataframe del resultado

```{r}
Resultado <- data.frame("Rownum"= datasetPredict$rownum, "Rent" = yhatp)
Resultado
```

### Creacion Csv

```{r}
write.csv(Resultado,"ResultadoExp17Final.csv",row.names = FALSE)
```
